臺灣臺北地方法院刑事判決
111年度審易字第821號
公  訴  人  臺灣臺北地方檢察署檢察官
被      告  鄭建添


上列被告因竊盜案件，經檢察官提起公訴（110年度偵字第27929
號、111年度偵字第2874號、第5871號），被告於本院審理時就
被訴事實為有罪之陳述，本院裁定改行簡式審判程序，判決如下
：
    主  文
鄭建添犯結夥三人以上攜帶兇器毀壞門窗侵入住宅竊盜罪，累犯
，處有期徒刑捌月。又犯竊盜罪，共貳罪，均累犯，各處拘役伍
拾日，如易科罰金，均以新臺幣壹仟元折算壹日。前開宣告拘役
刑部分，應執行拘役玖拾日，如易科罰金，以新臺幣壹仟元折算
壹日。
扣案之鉗子及大型剪刀各壹把均沒收；未扣案如附表編號2所示
之犯罪所得沒收，於全部或一部不能沒收或不宜執行沒收時，追
徵其價額。 
    事實及理由
一、本件犯罪事實及證據，除補充「被告鄭建添於本院審理時之
    自白」為證據外，其餘均引用如附件檢察官起訴書之記載。
二、論罪科刑:
  ㈠按刑法第321條第1項第3款之攜帶兇器竊盜罪，係以行為人攜
    帶兇器竊盜為其加重條件，此所謂兇器，其種類並無限制，
    凡客觀上足對人之生命、身體、安全構成威脅，具有危險性
    之兇器均屬之，且祇須行竊時攜帶此種具有危險性之兇器為
    已足，並不以攜帶之初有行兇之意圖為必要（最高法院79年
    台上字第5253號判決要旨參照）。查被告持以遂行起訴書犯
    罪事實欄一竊盜犯行所用之鉗子及大型剪刀，均係金屬製品
    ，此有扣案物品照片附卷可憑（見偵一卷第145頁），質地
    堅硬，自可以此擊打，而加害人之生命、身體，客觀上即具
    危險性，當屬兇器無疑。
　㈡是核被告就起訴書犯罪事實欄一所為，係犯刑法第321條第1
    項第1款、第2款、第3款、第4款之結夥三人以上攜帶兇器毀
    壞門窗侵入住宅竊盜罪；就起訴書犯罪事實欄二、三所為，
    均係犯刑法第320條第1項之竊盜罪。
　㈢被告就起訴書犯罪事實欄一所示犯行，與綽號「大頭」、「
    阿基」之真實姓名、年籍不詳之成年男子間，有犯意聯絡及
    行為分擔，應論以共同正犯。
  ㈣被告所犯上開3罪間，犯意各別，行為互殊，應予分論併罰。
     
　㈤被告前①因竊盜案件，經臺灣新北地方法院以107年度簡字第5
    207號判決判處有期徒刑5月、5月確定；②因違反毒品危害防
    制條例案件，經本院以107年度審簡字第2194號判決判處有
    期徒刑2月、2月確定，上揭①、②案嗣經本院以108年度聲字
    第326號裁定合併定應執行刑有期徒刑10月確定，與另案拘
    役接續執行後，於民國108年9月4日縮短刑期執行完畢出監
    等情，有臺灣高等法院被告前案紀錄表在卷可稽，其於徒刑
    執行完畢後，5年以內故意再犯本件有期徒刑以上之罪，為
    累犯，參酌司法院釋字第775號解釋意旨，審酌被告前已因
    竊盜犯行經法院科刑並執行完畢，卻未能謹慎守法，執畢後
    又再犯本案竊盜犯行，其本件所犯竊盜犯行與前開構成累犯
    所犯竊盜案，兩者犯罪類型及罪質均相同，顯見被告對於刑
    罰反應力薄弱及具特別惡性，爰依刑法第47條第1項之規定
    加重其刑。
　㈥爰審酌被告任意竊取他人財物，顯然欠缺尊重他人財產法益
    之觀念，其行為不僅侵害他人財產權，亦影響社會治安，自
    應予非難，另考量被告犯後坦承犯行，且就起訴書犯罪事實
    欄三所竊得之腳踏車1台，業經告訴人柳美麗領回，有贓物
    認領保管單1紙在卷可證（見偵三卷第25頁），然尚未與告
    訴人及被害人等達成和解或賠償其等所受損害等情，兼衡被
    告犯罪之動機、目的、手段、情節、犯罪所得利益，及被告
    為小學肄業之教育智識程度（見本院卷附之個人戶籍資料完
    整姓名查詢結果）、無業、無扶養人口等家庭生活經濟狀況
    （見本院卷第68頁）、領有重度身心障礙證明之身心狀況（
    見偵二卷第13頁）等一切情狀，分別量處如主文所示之刑，
    並就所處拘役刑部分定其應執行之刑與諭知易科罰金之折算
    標準。
三、沒收部分：　
  ㈠扣案之鉗子與大型剪刀各1把，係被告所有供其犯起訴書犯罪
    事實欄一所示竊盜犯行所用之物等情，業據被告於本院審理
    時供承在卷（見本院卷第67頁），爰依刑法第38條第2項前
    段規定宣告沒收。至扣案之通知書1份，無證據證明屬被告
    所有，亦與被告本案犯行無關聯，爰不予宣告沒收。
　㈡被告就起訴書犯罪事實欄二所竊得如附表編號2所示之物，亦
    屬被告犯罪所得，既未扣案或實際發還被害人黃瑞隆，自應
    依刑法第38條之1第1項前段之規定，宣告沒收之，並於全部
    或一部不能沒收或不宜執行沒收時，依同條第3項之規定，
    追徵其價額。　
　㈢按共同正犯犯罪所得之沒收或追徵，應就各人所分得之數為
    之；又所謂各人「所分得」之數，係指各人「對犯罪所得有
    事實上之處分權限」而言，其各成員有無犯罪所得、所得數
    額，係關於沒收、追繳或追徵標的犯罪所得範圍之認定，雖
    非屬犯罪事實有無之認定，不適用「嚴格證明法則」，無須
    證明至毫無合理懷疑之確信程度，事實審法院仍應視具體個
    案之實際情形，於各共同正犯有無犯罪所得，或犯罪所得多
    寡，綜合卷證資料及調查結果，依自由證明程序釋明其合理
    之依據而為認定，倘若共同正犯各成員內部間，對於不法利
    得分配明確時，應依各人實際分配所得宣告沒收；若共同正
    犯成員對不法所得並無處分權限，與其他成員亦無事實上之
    共同處分權限者，自不予諭知沒收；然若共同正犯各成員對
    於不法利得享有共同處分權限時，則仍應負共同沒收之責（
    最高法院106年度台上字第539號判意旨參照）。查被告就起
    訴書犯罪事實欄一與「大頭」、「阿基」等共犯所竊得如附
    表編號1所示之物，均已交予「大頭」、「阿基」帶走，並
    未由被告保留等情，業據被告於警詢時供述在卷（見偵一卷
    第21頁），且本件並無證據證明被告有實際分得前揭贓物之
    情形，難認被告有實際取得犯罪所得，自無宣告沒收或追徵
    其犯罪所得之餘地；至被告就起訴書犯罪事實欄三所竊得如
    附表編號3所示之物，雖為被告違法行為之犯罪所得，惟已
    由告訴人柳美麗領回，業如前述，依刑法第38條之1第5項之
    規定，自無庸宣告沒收或追徵。　
據上論斷，依刑事訴訟法第273條之1第1項、第299條第1項前段
、第310條之2、第454條第2項，刑法第28條、第320條第1項、第
321條第1項第1款、第2款、第3款、第4款、第47條第1項、第41
條第1項前段、第51條第6款、第38條第2項前段、第38條之1第1
項前段、第3項，刑法施行法第1條之1第1項，判決如主文。 　
本案經檢察官許智評提起公訴，檢察官謝奇孟到庭執行職務。
中　　華　　民　　國　　111 　年　　6　　月　　 15　　日
　　　　　　　　刑事第二十二庭  法　官  莊書雯
上正本證明與原本無異。 
如不服本判決應於收受送達後20日內向本院提出上訴書狀，並應
敘述具體理由；其未敘述上訴理由者，應於上訴期間屆滿後20日
內向本院補提理由書（均須按他造當事人之人數附繕本）「切勿
逕送上級法院」。告訴人或被害人如對於本判決不服者，應具備
理由請求檢察官上訴，其上訴期間之計算係以檢察官收受判決正
本之日期為準。 因疫情而遲誤不變期間，得向法院聲請回復原
狀。
                　　　　　　　　書記官  周玉惠
中　　華　　民　　國　　111 　年　　6 　　月　　15　　日
附錄本案論罪科刑法條全文：
中華民國刑法第320條
意圖為自己或第三人不法之所有，而竊取他人之動產者，為竊盜
罪，處5年以下有期徒刑、拘役或50萬元以下罰金。
意圖為自己或第三人不法之利益，而竊佔他人之不動產者，依前
項之規定處斷。
前二項之未遂犯罰之。

中華民國刑法第321條
犯前條第1項、第2項之罪而有下列情形之一者，處6月以上5年以
下有期徒刑，得併科50萬元以下罰金：
一、侵入住宅或有人居住之建築物、船艦或隱匿其內而犯之。
二、毀越門窗、牆垣或其他安全設備而犯之。
三、攜帶兇器而犯之。
四、結夥三人以上而犯之。
五、乘火災、水災或其他災害之際而犯之。
六、在車站、港埠、航空站或其他供水、陸、空公眾運輸之舟、
    車、航空機內而犯之。
前項之未遂犯罰之。
附表：
編號 犯罪事實 物品名稱及數量 1 起訴書犯罪事實欄一 冰箱1台、冷氣2台、電暖器2台、洗衣機1台、熱水器1台、瓦斯表1個、床頭櫃1個 2 起訴書犯罪事實欄二 電動自行車電池1顆 3 起訴書犯罪事實欄三 腳踏車1臺 
    
附件：
臺灣臺北地方檢察署檢察官起訴書
                                    110年度偵字第27929號
111年度偵字第 2874號
111年度偵字第 5871號
　　被　　　告　鄭建添　男　51歲（民國00年0月00日生）
　　　　　　　　　　　　國民身分證統一編號：Z000000000號
　　　　　　　　　　　　住臺北市○○區○○街000號
                        （另案在法務部矯正署新店戒治所附勒戒所觀察、勒戒中）
上列被告因竊盜案件，業經偵查終結，認應提起公訴，茲將犯罪
事實及證據並所犯法條分敘如下：
    犯罪事實
一、鄭建添與綽號「大頭」、「阿基」之年籍姓名不詳男子基於
    意圖為自己不法所有之犯意聯絡，於民國110 年4 月至6 月
    間之某日，由鄭建添攜帶可供兇器使用之鉗子、大型剪刀及
    大布袋，乘坐「阿基」駕駛之貨車前往臺北市○○區○○○路0 
    段00巷0 號3 樓張傳華所有之住宅，由「阿基」自後方巷子
    以不詳方式進入該建物，破壞大門門鎖後打開大門後，使鄭
    建添與「大頭」進入屋內，再共同搬運竊取屋內之冰箱1 台
    、冷氣2 台、電暖器2 台、洗衣機1 台、熱水器1 台、瓦斯
    表1 個、床頭櫃1 個。嗣為警將該屋客廳沙發前之煙蒂採證
    送驗，檢出DNA 型別與鄭建添相符，經警通知鄭建添到案後
    ，由其提出前開鉗子與大型剪刀各1 把供警扣案。
二、鄭建添意圖為自己不法之所有，於110 年8月3日晚間11時31
    分許，在臺北市○○區○○路0 段000 巷0 弄00號前，以徒手竊
    取黃瑞隆所有之電動自行車上之電池1 顆。
三、鄭建添意圖為自己不法之所有，於110 年12月15日凌晨4 時
    45分許，在臺北市○○區○○路000 巷00號前，以徒手竊取柳美
    麗所有之腳踏車1 臺，得手後供己代步使用。嗣經柳美麗於
    翌日上午發現腳踏車失竊，報警循線查獲上情，經警通知後
    ，鄭建添於110 年12月15日到案，並提出上開腳踏車交警歸
    還柳美麗。
四、案經張傳華訴由臺北市政府警察局大安分局及柳美麗訴由臺
    北市政府警察局萬華分局報告偵辦。
    證據並所犯法條
一、證據及其待證事實
編號 證據資料 待證事實 1 被告鄭建添於警詢及偵查中之供述 全部之犯罪事實。 2 證人即告訴人張傳華於警詢中之證言 犯罪事實欄一之事實。 3 證人即被害人黃瑞隆於警詢中之證言 犯罪事實欄二之事實。 4 證人即告訴人柳美麗於警詢中之證言 犯罪事實欄三之事實。 5 現場相片 臺北市政府警察局鑑定書 刑案現場勘察報告 犯罪事實欄一之事實。 6 現場監視錄影光碟 現場監視錄影畫面翻拍相片 犯罪事實欄二、三之事實。 7 贓物認領保管單 被告竊取之腳踏車業已歸還被害人。  8 扣案之鉗子、大型剪刀 被告為犯罪事實欄一犯行時所攜帶之兇器。 
二、核被告所為，係犯刑法第321 條第1 項第4 款、第3 款、第
    2 款、第1 款加重竊盜、第320 條第1 項竊盜罪嫌。被告所
    犯3 次竊盜犯行，時間有別，被害人互異，請予分論併罰；
    又其前曾因竊盜案件，經臺灣新北地方法院以107 年度簡字
    第5207號判決判處應執行有期徒刑8 月確定，嗣又因毒品危
    害防制條例案件，經臺灣臺北地方法院以107 年度審簡字第
    2194號判決判處應執行有期徒刑3 月，上開2 案再經裁定應
    合併執行有期徒刑10月，於108 年8 月10日執行完畢，有本
    署刑案資料查註紀錄表附卷可稽；其於受有期徒刑執行完畢
    後5 年內故意再犯本件有期徒刑之罪，且前案有與本件相同
    罪質之竊盜犯罪，對刑罰之反應力顯然薄弱，請參酌司法院
    釋字第775 號解釋意旨，依刑法第47條第1 項累犯規定加重
    其刑。至扣案之鉗子、大型剪刀併請依法宣告沒收。
三、依刑事訴訟法第251 條第1 項提起公訴。
    此　  致
臺灣臺北地方法院
中　　華　　民　　國　 111　　年　　3 　　月　　31　　日
                       檢　察　官　　許　智　評
本件正本證明與原本無異
中　　華　　民　　國　 111　　年　  4　   月　  18　  日
                       書  記  官    吳  典  螢